【裁判字號】    92,訴,1385
【裁判日期】    921127
【裁判案由】    毒品危害防制條例
【裁判全文】
臺灣桃園地方法院刑事判決                        九十二年度訴字第一三八五號
    公  訴  人  臺灣桃園地方法院檢察署檢察官
    被      告  甲○○
右列被告因違反毒品危害防制條例案件，經檢察官提起公訴（九十二年度毒偵字第一
七八二號）及移
    主  文
甲○○連續施用第一級毒品，處有期徒刑玖月。
    事  實
一、甲○○前因施用第一級毒品海洛因案件，經送觀察、勒戒後，認無繼續施用毒品
    之傾向，經臺灣桃園地方法院檢察署檢察官於民國九十年八月二十二日以九十年
    度毒偵字第三００四號為不起訴處分確定在案。復因施用第一級毒品海洛因案件
    ，經送觀察、勒戒後，認有繼續施用毒品之傾向，經本院於九十一年九月三十日
    以九十一年度訴字第一一七九號判決判處有期徒刑八月，同年十月二十六日判決
    確定（尚未執行完畢），並經本院以九十一年度毒聲字第二一一九號裁定令入戒
    治處所施以強制戒治，嗣經本院於九十一年十二月九日以九十一年度毒聲字第三
    四七九號裁定停止戒治，九十二年一月三日出所，所餘戒治期間付保護管束，復
    經本院於九十二年四月十日以九十二年度毒聲字第一０七六裁定撤銷停止戒治。
    詎其於停止戒治出所後仍無法戒除毒癮，復基於施用第一級毒品海洛因之概括犯
    意，自九十二年五月間某日起至同年六月初某日止，在其桃園縣中壢市○○路七
    十之二號住處內等地，以將海洛因摻入香菸內吸食之方式，連續多次施用第一級
    毒品海洛因。經警於九十二年六月四日八時五十分，在桃園縣中壢市○○○街對
    面空地查獲，於九十二年十月八日入所執行所餘戒治期間。
二、案經桃園縣警察局中壢分局移送臺灣桃園地方法院檢察署檢察官偵查起訴
    理  由
一、本件被告甲○○所犯並非死刑、無期徒刑、最輕本刑為三年以上有期徒刑之罪或
    高等法院管轄第一審案件，而於準備程序進行中，被告先就被訴事實為有罪之陳
    述時，經告知簡式審判程序之旨，並聽取公訴人、被告之意見後，由本院合議庭
    以裁定進行簡式審判程序，合先敘明。
二、右開事實，業據被告於本院審理時坦承不諱，而被告為警查獲後所採集之尿液檢
    體，經送往桃園縣衛生局、行政院衛生署管制藥品管理局鑑驗結果，均呈嗎啡陽
    性反應，有桃園縣警察局中壢分局被採尿人姓名編號對照表、不法藥物尿液檢定
    書及檢驗成績書各一紙在卷足按，堪信被告上開自白確與事實相符。次查，被告
    前因施用第一級毒品海洛因案件，經送觀察、勒戒後，認無繼續施用毒品之傾向
    ，經臺灣桃園地方法院檢察署檢察官於九十年八月二十二日以九十年度毒偵字第
    三００四號為不起訴處分確定在案，復因施用第一級毒品海洛因案件，經送觀察
    、勒戒後，認有繼續施用毒品之傾向，經本院於九十一年九月三十日以九十一年
    度訴字第一一七九號判決判處有期徒刑八月，同年十月二十六日判決確定等情，
    有不起訴處分書、判決書及臺灣高等法院被告全國前案紀錄表在卷可按，足見被
    告本件係於不起訴處分後五年內三犯施用毒品罪，與毒品危害防制條例第二十條
    第三項前段之規定相符，殆無疑問。綜上所述，本案事證明確，被告施用第一級
    毒品海洛因犯行已經證明，應予依法論科。
三、核被告所為，係犯毒品危害防制條例第十條第一項之施用第一級毒品罪。其施用
    第一級毒品海洛因前持有海洛因之行為，既意在供己施用，其持有之低度行為應
    為施用之高度行為吸收，不另論罪。被告多次施用海洛因之犯行，時間緊接，觸
    犯犯罪構成要件相同之罪名，顯係基於概括犯意反覆為之，應依刑法第五十六條
    規定論以一罪，並依法加重其刑。公訴人雖僅就被告於九十二年六月四日十時十
    分為警採尿之時向前回溯二十六小時內之某時，在某不詳地點，施用海洛因一次
    之犯行起訴，其餘施用海洛因犯行，雖未據公訴人起訴，但因與已起訴部分，有
    連續犯之裁判上一罪關係，為起訴效力所及，依審判不可分之原則，本院自得併
    予審理。茲審酌被告前經施以觀察、勒戒及強制戒治，於停止戒治出所後復連續
    多次施用海洛因，顯見其戒毒意志不堅，戕害自身健康，欠缺悔改之意，惟尚能
    坦承犯行，犯後態度尚佳等一切情狀，量處如主文所示之刑，以資懲儆。扣案之
    含海洛因殘渣塑膠袋一只及注射針筒一支，被告供稱非其所有，且未曾施用及用
    以施用海洛因之用，既查無其他積極證據足證該扣案物品與被告所犯本件施用第
    一級毒品海洛因犯行有關，自無從宣告沒收銷燬及沒收，應由檢察官另行處理。
四、臺灣桃園地方法院檢察署九十二年度偵字第二七七五號移送併案意旨略以：被告
    甲○○於九十二年三月十一日採尿時向前回溯九十六小時內之某時，在不詳地點
    ，施用第二級毒品安非他命一次，因認其施用第二級毒品安非他命之犯行與本件
    有連續犯之裁判上一罪關係云云。惟查，本件被告經本院判決有罪之事實係犯毒
    品危害防制條例第十條第一項施用第一級毒品罪，與移送併案意旨所認之施用第
    二級毒品安非他命之犯行，犯意各異，行為互殊，且觸犯犯罪構成要件不同之罪
    名，顯非係基於概括犯意反覆為之，故與本案並無裁判上一罪之連續犯關係，本
    院無從併辦，應退還檢察官依法處理，附此敘明。
據上論斷，應依刑事訴訟法第二百九十九條第一項前段，毒品危害防制條例第十條第
一項，刑法第十一條前段、第五十六條，判決如主文。
本案經檢察官羅秀蓮到庭執行職務。
中       華       民       國    九十二    年    十一   月    二十七    日
                              臺灣桃園地方法院刑事第十庭
                                  法  官   蔡和憲
右正本證明與原本無異
如不服本判決，應於送達後十日內，向本院提出上訴狀。
                                  書記官   常毓生
中       華       民       國    九十二    年    十    月     二十七    日
毒品危害防制條例第十條第一項：
施用第一級毒品者，處六月以上五年以下有期徒刑。


司法院資訊處製作；財團法人民間司法改革基金會備份。
